---
title: "TF CEECS"
author: "Grupo 10"
date: "16/10/2022"
output: html_document
---


Integrantes:

Eisik, Magali

Gomez, Sergio

Querci, Marcia

Valenti, Florencia

Resultados del Protocolo ALLIC BFM 2012 para el tratamiento de la Leucemia Linfoblastica Aguda en Niños en Argentina

Objetivo General: Comparar enfermedad residual mínima al día 15 del tratamiento y de acuerdo a los niveles evaluar sobrevida libre de eventos.

```{r}
library(readxl)
library(tidyverse)
library(dplyr)
library(ggplot2)
library(survival)
library(DT)
library(kableExtra)
library(arsenal)

path_datos<-file.choose()
datos<-read_excel(path_datos)


names(datos)
head(datos) %>%
  kbl() %>%
  kable_styling()

ncol(datos)
nrow(datos)
summary(datos)
```

## Analisis exploratorio de datos



```{r, echo=FALSE}
#convertimos variables categoricas en factor

datos= datos %>% mutate_at(c
                           ("Sexo","Down", "MLL","RTA_PRED","Estirpe", "TEL","SNC","Edad_cat","Blancos_cat","Ploidia","CAT_ERM"), factor)

datos$Blancos<- as.numeric(datos$Blancos)
datos$Blastos<- as.numeric(datos$Blastos)
datos$MO<- as.numeric(datos$MO)
datos$Edad<- as.numeric(datos$Edad)
datos$FCMD_15<- as.numeric(datos$FCMD_15)

#con edad y gb como variables categoricas
tab1 <- tableby(CAT_ERM~ Sexo + Down + MLL+ RTA_PRED + Estirpe+ Edad_cat + TEL+ Blancos_cat + MO + SNC+MO +Ploidia+Blastos , data=datos)
tab1
summary(tab1, text=TRUE)




#con edad y gb como variables continuas

tab2 <- tableby(CAT_ERM~ Sexo + Down + MLL+ RTA_PRED + Estirpe+ Edad + TEL+ Blancos + MO + SNC+MO +Ploidia+Blastos , data=datos)
tab2
summary(tab2, text=TRUE)


library(tableone)
variables <- c("Edad", "MO", "Blancos", "Blastos","Sexo","Down","Ploidia","Down","MLL","TEL")

table1 <- CreateTableOne(vars = variables, data=datos)

 print(table1$ContTable,nonnormal=variables) #impresion de variables continuas (mediana e IQR)
```

## Graficos

```{r}
library(DT)
library(networkD3)
require(dplyr)
library(highcharter)
library(js)


proportions(table(datos$CAT_ERM))
plot(datos$CAT_ERM,xlab="Grupos de Enfermedad Residual")

#Distribucion de pacientes por Centro
table(datos$Centro)

    
#Edad

ggplot(data = datos, mapping = aes(x=CAT_ERM, y=Edad))+
  geom_boxplot(mapping = aes(fill=CAT_ERM))+
  geom_jitter(size=2, position = position_jitter(width = 0.05))+xlab("Grupos de riesgo")+ylab("Edad")


ggplot(data = datos, aes(x=Edad))+
  geom_density(color = 5,    
               lwd = 1,      
               linetype = 1)+ xlab("Edad")+ylab("Densidad")

#Blancos
ggplot(data = datos, mapping = aes(x=CAT_ERM, y=Blancos))+
  geom_boxplot(mapping = aes(fill=CAT_ERM))+
  geom_jitter(size=2, position = position_jitter(width = 0.05))+xlab("Grupos de riesgo")+ylab("Globulos Blancos")

ggplot(data = datos, aes(x=Blancos))+
  geom_density(color = 5,    
               lwd = 1,      
               linetype = 1)+ xlab("Blancos")+ylab("Densidad")
#Blastos
ggplot(data = datos, mapping = aes(x=CAT_ERM, y=Blastos))+
  geom_boxplot(mapping = aes(fill=CAT_ERM))+
  geom_jitter(size=2, position = position_jitter(width = 0.05))+xlab("Grupos de riesgo")+ylab("Blastos en sangre periferica")

ggplot(data = datos, aes(x=Blastos))+
  geom_density(color = 5,    
               lwd = 1,      
               linetype = 1)+ xlab("Blastos en sangre periferica")+ylab("Densidad")

#MO

ggplot(data = datos, mapping = aes(x=CAT_ERM, y=MO))+
  geom_boxplot(mapping = aes(fill=CAT_ERM))+
  geom_jitter(size=2, position = position_jitter(width = 0.05))+xlab("Grupos de riesgo")+ylab("Blastos en medula osea")


ggplot(data = datos, aes(x=MO))+
  geom_density(color = 5,    
               lwd = 1,      
               linetype = 1)+ xlab("Blastos en Medula Osea")+ylab("Densidad")

#FCMD15: variable aleatoria cuantitativa de ERM
ggplot(data = datos, aes(x=FCMD_15))+
  geom_density(color = 5,    
               lwd = 1,      
               linetype = 1)+ xlab("Enfermedad Residual Minima")+ylab("Densidad")


#Down
ggplot(datos, aes(Down,  fill=CAT_ERM)) + 
  geom_bar(position="dodge",colour="black") +
  xlab("Down")+ ylab("Frecuencia")+
  ggtitle("Distribución de ERM por  Down") +   
  theme_bw(base_size = 14) 

datos$evolucion<- factor(datos$Down, levels = c(0,1),labels = c("Vivo","Fallecido"))
#Sankey plot
datos$down<-factor(datos$Down, levels = c(1,2),labels = c("NO DOWN","DOWN"))
data1<- datos%>%dplyr::select(down, evolucion)
hchart(data_to_sankey(data1), "sankey", name = "Sobrevida segun sindrome de Down")


#Sexo
ggplot(datos, aes(Sexo,  fill=CAT_ERM)) + 
  geom_bar(position="dodge",colour="black") +
  xlab("Sexo")+ ylab("Frecuencia")+
  ggtitle("Distribución de ERM por Sexo") +   
  theme_bw(base_size = 14) 

#Sankey plot
datos$sexo<-factor(datos$Sexo, levels = c(1,0),labels = c("Masculino","Femenino"))

data<- datos%>%dplyr::select(sexo, evolucion)
hchart(data_to_sankey(data), "sankey", name = "Sobrevida segun sexo")

#SNC
ggplot(datos, aes(SNC,  fill=CAT_ERM)) + 
  geom_bar(position="dodge",colour="black") +
  xlab("SNC")+ ylab("Frecuencia")+
  ggtitle("Distribución de ERM por SNC") +   
  theme_bw(base_size = 14) 

#Estirpe
ggplot(datos, aes(Estirpe,  fill=CAT_ERM)) + 
  geom_bar(position="dodge",colour="black") +
  xlab("Estirpe")+ ylab("Frecuencia")+
  ggtitle("Distribución de ERM por Estirpe") +   
  theme_bw(base_size = 14) 

#Sankey plot
data2<- datos%>%dplyr::select(Estirpe, evolucion)
hchart(data_to_sankey(data2), "sankey", name = "Sobrevida segun estirpe de leucemia")

#Respuesta a la prednisona
ggplot(datos, aes(RTA_PRED,  fill=CAT_ERM)) + 
  geom_bar(position="dodge",colour="black") +
  xlab("Rta Prednisona")+ ylab("Frecuencia")+
  ggtitle("Distribución de ERM por Rta a la Prednisona") +   
  theme_bw(base_size = 14) 


#Sankey plot
data3<- datos%>%dplyr::select(RTA_PRED, evolucion)
hchart(data_to_sankey(data3), "sankey", name = "Sobrevida segun respuesta a prednisona")


#TEL
ggplot(datos, aes(TEL,  fill=CAT_ERM)) + 
  geom_bar(position="dodge",colour="black") +
  xlab("TEL")+ ylab("Frecuencia")+
  ggtitle("Distribución de ERM por TEL") +   
  theme_bw(base_size = 14) 

#Sankey plot
data4<- datos%>%dplyr::select(TEL, evolucion)
hchart(data_to_sankey(data4), "sankey", name = "Sobrevida segun TEL")

#MLL
ggplot(datos, aes(MLL,  fill=CAT_ERM)) + 
  geom_bar(position="dodge",colour="black") +
  xlab("MLL")+ ylab("Frecuencia")+
  ggtitle("Distribución de ERM por MLL") +   
  theme_bw(base_size = 14) 

#Sankey plot
data5<- datos%>%dplyr::select(MLL, evolucion)
hchart(data_to_sankey(data5), "sankey", name = "Sobrevida segun MLL")

#Ploidia
ggplot(datos, aes(Ploidia,  fill=CAT_ERM)) + 
  geom_bar(position="dodge",colour="black") +
  xlab("Ploidia")+ ylab("Frecuencia")+
  ggtitle("Distribución de ERM por Ploidia") +   
  theme_bw(base_size = 14) 


#Edad como variable categorica
ggplot(datos, aes(Edad_cat,  fill=CAT_ERM)) + 
  geom_bar(position="dodge",colour="black") +
  xlab("Edad")+ ylab("Frecuencia")+
  ggtitle("Distribución de ERM por edad") +   
  theme_bw(base_size = 14) 

#Sankey plot

data6<- datos%>%dplyr::select(Edad_cat, evolucion)
hchart(data_to_sankey(data6), "sankey", name = "Sobrevida segun edad")



#Recuento de globulos blancos como variable categorica

ggplot(datos, aes(Blancos_cat,  fill=CAT_ERM)) + 
  geom_bar(position="dodge",colour="black") +
  xlab("Globulos Blancos")+ ylab("Frecuencia")+
  ggtitle("Distribución de ERM por globulos blancos") +   
  theme_bw(base_size = 14) 


#Sankey plot

data7<- datos%>%dplyr::select(Blancos_cat, evolucion)
hchart(data_to_sankey(data7), "sankey", name = "Sobrevida segun globulos blancos")


sankeyNetworkOutput("TF-ceecs.html", width = "500px", height = "1000px")

```

Observaciones de los graficos:

Se puede observar que la mayor cantidad de pacientes se encuentran en la categoria 2 (ERM intermedio).

## Analisis de datos faltantes


```{r}
library(visdat)
vis_miss(datos, sort=TRUE)
vis_miss(datos, cluster = TRUE)
vis_dat(datos)
colSums(is.na(datos))


```



##Analisis de supuestos 

Variables categoricas


```{r}
tabla1<-table(datos$CAT_ERM, datos$Down)
prop.table(tabla1)
plot(tabla1, col = c("red", "blue"), main = "Categorias de ERM vs Down")
chisq.test(tabla1)
#No se cumplen supuestos, se debe realizar el test de Fisher
fisher.test(tabla1)


tabla2<-table(datos$Ploidia, datos$CAT_ERM)
plot(tabla2, col=c("red", "blue", "yellow"), main = "Categorias de ERM vs Ploidia")
chisq.test(tabla2)

tabla3<-table(datos$RTA_PRED, datos$CAT_ERM)
plot(tabla3, col=c("red", "blue", "yellow"), main = "Categorias de ERM vs Rta predinisona")
chisq.test(tabla3)

tabla4 <- table(datos$Sexo,datos$CAT_ERM)
plot(tabla4, col=c("red", "blue", "yellow"), main = "Categorias de ERM vs Sexo")
chisq.test(tabla4)

tabla5 <- table(datos$SNC,datos$CAT_ERM)
plot(tabla5, col=c("red", "blue", "yellow"), main = "Categorias de ERM vs SNC")

#no se cumplen supuestos, se realiza el test de Fisher

#marca error, ver (no arroja resultado fisher)

tabla6 <- table(datos$MLL,datos$CAT_ERM)
plot(tabla6, col=c("red", "blue", "yellow"), main = "Categorias de ERM vs MLL")
chisq.test(tabla6)
#no se cumplen supuestos, se realiza el test de Fisher
fisher.test(tabla6)



tabla7 <- table(datos$TEL,datos$CAT_ERM)
plot(tabla6, col=c("red", "blue", "yellow"), main = "Categorias de ERM vs TEL")
chisq.test(tabla7)



tabla8 <- table(datos$Estirpe,datos$CAT_ERM)
plot(tabla8, col=c("red", "blue", "yellow"), main = "Categorias de ERM vs Estirpe")
chisq.test(tabla8)



tabla9 <- table(datos$Edad_cat,datos$CAT_ERM)
plot(tabla9, col=c("red", "blue", "yellow"), main = "Categorias de ERM vs Edad")
chisq.test(tabla9)




tabla10 <- table(datos$Blancos_cat,datos$CAT_ERM)
plot(tabla10, col=c("red", "blue", "yellow"), main = "Categorias de ERM vs Globulos Blancos")
chisq.test(tabla10)

```




```{r}


#Normalidad: variables continuas (Edad, Blastos, MO, Blancos)
#Edad
hist(datos$Edad)
shapiro.test(datos$Edad)

#analisis de residuos
modedad=lm(Edad~CAT_ERM, data = datos)
#Creo una tabla para evaluar los residuos, los residuos standarizados y los predichos
residuos <- resid(modedad)
r_estandarizados <- rstandard(modedad)
predichos <- fitted(modedad)
data_residuos <- as.data.frame(residuos, r_estandarizados, predichos)

#Shapiro de los residuos
shapiro.test(residuos)
qqnorm(residuos)
qqline(residuos)
#no da normal

#Evalúo la normalidad de los residuos graficamente
ggplot(data_residuos)+
  geom_histogram(
    mapping = aes(x=residuos)
  )
qqnorm(residuos)
qqline(residuos)
ggplot(data_residuos)+
  geom_point(
    mapping = aes(x=predichos, y=r_estandarizados))

#Blastos
hist(datos$Blastos)
shapiro.test(datos$Blastos)

#analisis de residuos
modblast=lm(Blastos~CAT_ERM, data = datos)
#Creo una tabla para evaluar los residuos, los residuos standarizados y los predichos
residuos1 <- resid(modblast)
r_estandarizados1 <- rstandard(modblast)
predichos1 <- fitted(modblast)
data_residuos1 <- as.data.frame(residuos, r_estandarizados1, predichos1)

#Shapiro de los residuos
shapiro.test(residuos1)

#no da normal


qqnorm(residuos1)
qqline(residuos1)

#Blancos
hist(datos$Blancos)
shapiro.test(datos$Blancos)

#analisis de residuos
modblanc=lm(Blancos~CAT_ERM, data = datos)
#Creo una tabla para evaluar los residuos, los residuos standarizados y los predichos
residuos2 <- resid(modblanc)
r_estandarizados2 <- rstandard(modblanc)
predichos2<- fitted(modblanc)
data_residuos2 <- as.data.frame(residuos2, r_estandarizados2, predichos2)

#Shapiro de los residuos
shapiro.test(residuos2)
qqnorm(residuos2)
qqline(residuos2)

#no da normal

#Evalúo la normalidad de los residuos graficamente
ggplot(data_residuos2)+
  geom_histogram(
    mapping = aes(x=residuos2)
  )
qqnorm(residuos2)
qqline(residuos2)
ggplot(data_residuos2)+
  geom_point(
    mapping = aes(x=predichos2, y=r_estandarizados2))

#MO 
hist(datos$MO)
shapiro.test(datos$MO)

#analisis de residuos
modMO=lm(MO~CAT_ERM, data = datos)
#Creo una tabla para evaluar los residuos, los residuos standarizados y los predichos
residuos3 <- resid(modMO)
r_estandarizados3 <- rstandard(modMO)
predichos3<- fitted(modMO)
data_residuos3 <- as.data.frame(residuos3, r_estandarizados3, predichos3)

#Shapiro de los residuos
shapiro.test(residuos3)

#no da normal
qqnorm(residuos3)
qqline(residuos3)

#Evalúo la normalidad de los residuos graficamente
ggplot(data_residuos3)+
  geom_histogram(
    mapping = aes(x=residuos3)
  )
qqnorm(residuos3)
qqline(residuos3)
ggplot(data_residuos3)+
  geom_point(
    mapping = aes(x=predichos3, y=r_estandarizados3))

#Evaluacion de homocedasticidad
library(car)
#EDAD
leveneTest(Edad ~ CAT_ERM, data = datos)
#pv< 0.05, hay evidencias de incumplimiento del supuesto de homogeneidad de varianzas

#Blastos
leveneTest(Blastos ~ CAT_ERM, data = datos)
#pv>0.05 no hay evidencias de incumplimiento del supuesto de homogeneidad de varianzas

#Blancos
leveneTest(Blancos ~ CAT_ERM, data = datos)
#pv>0.05 no hay evidencias de incumplimiento del supuesto de homogeneidad de varianzas

#MO
leveneTest(MO ~ CAT_ERM, data = datos)
#pv>0.05 no hay evidencias de incumplimiento del supuesto de homogeneidad de varianzas
```



Analisis de variables continuas (VER)

-Edad: test de la mediana (no cumple normalidad ni homocedasticidad)
-MO, Blancos y Blastos: Wilcoxon/Mann Whitney (no cumple normalidad y si cumple homocedasticidad)

```{r}
#Edad
library(coin)
library(agricolae)


```



Imputacion de datos faltantes
```{r}
require(dplyr)
library(car)
library(lattice)
library(mice)
library(rlist)
library(naniar)
library(glmmTMB)
library(VIM)
require(ggplot2)
library(visdat)
library(naniar)
library(rpart)
library(rpart.plot)
require(arsenal)

n_miss(datos)
n_complete(datos)
prop_miss(datos)
pct_miss(datos)
prop_complete(datos)
pct_complete(datos)
#Categorias de enfermedad residual, VA categorica
prop_miss(datos$CAT_ERM)
pct_complete(datos$CAT_ERM)
#Enfermedad residual, VA cuantitativa
prop_miss(datos$FCMD_15)
pct_complete(datos$FCMD_15)
#TEL, VA categorica
prop_miss(datos$TEL)
pct_complete(datos$TEL)
#MLL, VA categorica
prop_miss(datos$MLL)
pct_complete(datos$MLL)
#Rta a prednisona, VA categorica
prop_miss(datos$RTA_PRED)
pct_complete(datos$RTA_PRED)
#Blastos, VA cuantitativa
prop_miss(datos$Blastos)
pct_complete(datos$Blastos)


datos %>% miss_var_summary()
datos %>% miss_case_summary()

vis_miss(datos)
vis_miss(datos, sort_miss = T, cluster = T)

gg_miss_var(datos)
gg_miss_var(datos, facet = CAT_ERM)

gg_miss_case(datos)
gg_miss_case(datos, facet = CAT_ERM)

#con fcmd15
gg_miss_var(datos, facet = FCMD_15)
gg_miss_case(datos, facet = FCMD_15)

#con tel

gg_miss_var(datos, facet = TEL)
gg_miss_case(datos, facet = TEL)

#con MLL
gg_miss_var(datos, facet = MLL)
gg_miss_case(datos, facet = MLL)

#con rta a prednisona
gg_miss_var(datos, facet = RTA_PRED)
gg_miss_case(datos, facet = RTA_PRED)

gg_miss_upset(datos)
gg_miss_upset(datos, nset=20, nintersects=NA)

md.pattern(datos, rotate.names = T)

aggr(datos, col=c('navyblue','red'),numbers=TRUE, sortVars=TRUE, labels=names(datos), cex.axis=.7, gap=3, ylab=c("Histograma de missing data","Patron"))
aggr(datos, col=c('navyblue','red'),varheight=T, numbers=TRUE, sortVars=TRUE, labels=names(datos), cex.axis=.7, gap=3, ylab=c("Histograma de missing data","Patron"))

as_shadow(datos)
glimpse(nabular(datos))


datos_prueba <- na.omit(datos)
n_inicial <- nrow(datos)
n_final <- nrow(datos_prueba)
(n_inicial- n_final)/n_inicial


datos_imputados <- mice(datos, m = 10,  defaultMethod = c("pmm","logreg", "polyreg", "polr"), maxit = 5,printFlag = F)


complete(datos_imputados)
complete(datos_imputados, 2)
densityplot(datos_imputados)


modelo1 <- glm.mids(CAT_ERM ~ Sexo + Down + MLL+ RTA_PRED + Estirpe+ Edad + TEL+ Blancos + MO + SNC+RTA_PRED +Ploidia + Blastos,data =  datos_imputados,family = binomial)
summary(pool(modelo1))

#hacer con edad y gb  como variables categoricas

modelo1 <- glm.mids(CAT_ERM~ Sexo + Down + MLL+ RTA_PRED + Estirpe + TEL + MO + SNC + RTA_PRED +Ploidia,data =  datos_imputados,family = binomial)
summary(pool(modelo1))

fit <- with(datos_imputados, glm(CAT_ERM~ Sexo + Down + MLL+ RTA_PRED + Estirpe + TEL + MO + SNC + RTA_PRED +Ploidia,family = binomial))
print(pool(fit))
pool(fit)


```


Random forest para seleccion de variables

```{r}
require(ggplot2)
require(dplyr)
library(randomForest)

rf<-randomForest(CAT_ERM~ Sexo + Down + RTA_PRED + Estirpe+ Edad + TEL+ Blancos  + SNC + RTA_PRED +Ploidia + Blastos,data=datos, importance = TRUE,  na.action = na.roughfix)
str(rf)
rf$importance

v<-as.vector(rf$importance[,1])
w<-(as.vector((colnames(datos))))
DF<-cbind(w,v)
DF<-as.data.frame(DF)
str(DF)
DF<-DF %>% mutate(v=as.numeric(v),
              w=as.factor(w))

ggplot(DF, aes(x=reorder(w,v), y=v,fill=w))+ 
  geom_bar(stat="identity", position="dodge")+ coord_flip()+
  ylab("Importancia de variables")+
  xlab("")+
  theme(legend.position = "none")


```








Regresion de COX con base de datos sin imputacion

```{r}
library(survival)
library(ggplot2)
library(KMsurv)
library(ggfortify)
library ( survminer)
library(survMisc)
library(base)
library(flexsurv)
library(coin)
library(data.table)
library(Hmisc)


#Graficos

ckm<-survfit(Surv(TIEMPOSG, SGSTATUS) ~ CAT_ERM,data=datos, conf.type="log-log")

#CATEGORIAS DE ENFERMEDAD RESIDUAL
ggsurvplot(fit = ckm, data =datos, conf.int = T, title = "LLA",
          xlab = "Tiempo", ylab = "Probabilidad de sobrevida", legend.title = "CAT_ERM",
                legend.labs = c("Estandar", "Intermedio", "Elevado"), risk.table = "percentage",  ncensor.plot = F, surv.median.line = "hv")

#SEXO
ckm_sexo<-survfit(Surv(TIEMPOSG, SGSTATUS) ~ Sexo,data=datos, conf.type="log-log")
ggsurvplot(fit = ckm_sexo, data =datos, conf.int = T, title = "LLA",
          xlab = "Tiempo", ylab = "Probabilidad de sobrevida", legend.title = "Sexo",
                legend.labs = c("Femenino","Masculino"), risk.table = "percentage",  ncensor.plot = F, surv.median.line = "hv")


#Down
ckm_down<-survfit(Surv(TIEMPOSG, SGSTATUS) ~ Down,data=datos, conf.type="log-log")
ggsurvplot(fit = ckm_down, data =datos, conf.int = T, title = "LLA",
          xlab = "Tiempo", ylab = "Probabilidad de sobrevida", legend.title = "Down",
                legend.labs = c("No","Si"), risk.table = "percentage",  ncensor.plot = F, surv.median.line = "hv")

#SNC
ckm_snc<-survfit(Surv(TIEMPOSG, SGSTATUS) ~ SNC,data=datos, conf.type="log-log")
ggsurvplot(fit = ckm_snc, data =datos, conf.int = T, title = "LLA",
          xlab = "Tiempo", ylab = "Probabilidad de sobrevida", legend.title = "SNC",
                legend.labs = c("1","2","3"), risk.table = "percentage",  ncensor.plot = F, surv.median.line = "hv")

#Ploidia
ckm_ploidia<-survfit(Surv(TIEMPOSG, SGSTATUS) ~ Ploidia,data=datos, conf.type="log-log")
ggsurvplot(fit = ckm_ploidia, data =datos, conf.int = T, title = "LLA",
          xlab = "Tiempo", ylab = "Probabilidad de sobrevida", legend.title = "Ploidia",
                legend.labs = c("1","2","4","5"), risk.table = "percentage",  ncensor.plot = F, surv.median.line = "hv")

#Estirpe
ckm_estirpe<-survfit(Surv(TIEMPOSG, SGSTATUS) ~ Estirpe,data=datos, conf.type="log-log")
ggsurvplot(fit = ckm_estirpe, data =datos, conf.int = T, title = "LLA",
          xlab = "Tiempo", ylab = "Probabilidad de sobrevida", legend.title = "Estirpe",
                legend.labs = c("B","T"), risk.table = "percentage",  ncensor.plot = F, surv.median.line = "hv")

#RTA_pred
ckm_pred<-survfit(Surv(TIEMPOSG, SGSTATUS) ~ RTA_PRED,data=datos, conf.type="log-log")
ggsurvplot(fit = ckm_pred, data =datos, conf.int = T, title = "LLA",
          xlab = "Tiempo", ylab = "Probabilidad de sobrevida", legend.title = "Rta Prednisona",
                legend.labs = c("No","Si"), risk.table = "percentage",  ncensor.plot = F, surv.median.line = "hv")

#MLL

ckm_mll<-survfit(Surv(TIEMPOSG, SGSTATUS) ~ MLL,data=datos, conf.type="log-log")
ggsurvplot(fit = ckm_mll, data =datos, conf.int = T, title = "LLA",
          xlab = "Tiempo", ylab = "Probabilidad de sobrevida", legend.title = "MLL",
                legend.labs = c("Ausente","Presente"), risk.table = "percentage",  ncensor.plot = F, surv.median.line = "hv")

#TEL
ckm_tel<-survfit(Surv(TIEMPOSG, SGSTATUS) ~ TEL,data=datos, conf.type="log-log")
ggsurvplot(fit = ckm_tel, data =datos, conf.int = T, title = "LLA",
          xlab = "Tiempo", ylab = "Probabilidad de sobrevida", legend.title = "TEL",
                legend.labs = c("Ausente","Presente"), risk.table = "percentage",  ncensor.plot = F, surv.median.line = "hv")

#Edad cat
ckm_edad<-survfit(Surv(TIEMPOSG, SGSTATUS) ~ Edad_cat,data=datos, conf.type="log-log")
ggsurvplot(fit = ckm_edad, data =datos, conf.int = T, title = "LLA",
          xlab = "Tiempo", ylab = "Probabilidad de sobrevida", legend.title = "Edad",
                legend.labs = c("Mayor a 6","Menor a 6"), risk.table = "percentage",  ncensor.plot = F, surv.median.line = "hv")

#Blancos cat

ckm_blancos<-survfit(Surv(TIEMPOSG, SGSTATUS) ~ Blancos_cat,data=datos, conf.type="log-log")
ggsurvplot(fit = ckm_blancos, data =datos, conf.int = T, title = "LLA",
          xlab = "Tiempo", ylab = "Probabilidad de sobrevida", legend.title = "GB",
                legend.labs = c("Menor a 20.000","Mayor a 20.000"), risk.table = "percentage",  ncensor.plot = F, surv.median.line = "hv")


survdiff(Surv(TIEMPOSG,SGSTATUS)~CAT_ERM,data=datos)



logrank_test(Surv(TIEMPOSG,SGSTATUS)~CAT_ERM,data=datos)

#Riesgos relativos (hazards ratios) de cada uno de las categorias 2 y 3 respecto a la categoria 1 (estandar)
summary(coxph( Surv(TIEMPOSG,SGSTATUS) ~ I(CAT_ERM=="2")+I(CAT_ERM=="3"), data=datos))


kmaids<-survfit(Surv(TIEMPOSG, SGSTATUS)~CAT_ERM,data=datos, type="kaplan-meier",conf.type = "log-log", conf.int = 0.95)
 
print(kmaids, print.rmean=T)

summary(coxph( Surv(TIEMPOSG,SGSTATUS) ~ I(CAT_ERM=="2")+I(CAT_ERM=="3"), data=datos))

summary(coxph( Surv(TIEMPOSG, SGSTATUS)~SNC, data=datos))
coxph( Surv(TIEMPOSG, SGSTATUS)~SNC, data=datos)

summary(coxph( Surv(TIEMPOSG, SGSTATUS)~Blancos, data=datos))
coxph( Surv(TIEMPOSG, SGSTATUS)~Blancos, data=datos)

summary(coxph( Surv(TIEMPOSG, SGSTATUS)~MO, data=datos))
coxph( Surv(TIEMPOSG, SGSTATUS)~MO, data=datos)

summary(coxph( Surv(TIEMPOSG, SGSTATUS)~Blastos, data=datos))
coxph( Surv(TIEMPOSG, SGSTATUS)~Blastos, data=datos)


summary(coxph( Surv(TIEMPOSG, SGSTATUS)~TEL, data=datos))
coxph( Surv(TIEMPOSG, SGSTATUS)~TEL, data=datos)

summary(coxph( Surv(TIEMPOSG, SGSTATUS)~MLL, data=datos))
coxph( Surv(TIEMPOSG, SGSTATUS)~MLL, data=datos)

summary(coxph( Surv(TIEMPOSG, SGSTATUS)~Estirpe, data=datos))
coxph( Surv(TIEMPOSG, SGSTATUS)~Estirpe, data=datos)

summary(coxph( Surv(TIEMPOSG, SGSTATUS)~Ploidia, data=datos))
coxph( Surv(TIEMPOSG, SGSTATUS)~Ploidia, data=datos)

summary(coxph( Surv(TIEMPOSG, SGSTATUS)~RTA_PRED, data=datos))
coxph( Surv(TIEMPOSG, SGSTATUS)~RTA_PRED, data=datos)

summary(coxph( Surv(TIEMPOSG, SGSTATUS)~Sexo, data=datos))
coxph( Surv(TIEMPOSG, SGSTATUS)~Sexo, data=datos)

summary(coxph( Surv(TIEMPOSG, SGSTATUS)~Edad_cat, data=datos))
coxph( Surv(TIEMPOSG, SGSTATUS)~Edad_cat, data=datos)
summary(coxph( Surv(TIEMPOSG, SGSTATUS)~Blancos_cat, data=datos))
coxph( Surv(TIEMPOSG, SGSTATUS)~Blancos_cat, data=datos)


summary(coxph( Surv(TIEMPOSG, SGSTATUS)~Edad, data=datos))
coxph( Surv(TIEMPOSG, SGSTATUS)~Edad, data=datos)


summary(coxph( Surv(TIEMPOSG, SGSTATUS)~Blancos, data=datos))
coxph( Surv(TIEMPOSG, SGSTATUS)~Blancos, data=datos)

coxph( Surv(TIEMPOSG, SGSTATUS)~Sexo + Down + MLL+ RTA_PRED + Estirpe+ Edad + TEL+ Blancos + MO + SNC+RTA_PRED +Ploidia + Blastos, data=datos)

summary(coxph( Surv(TIEMPOSG, SGSTATUS)~Sexo + Down + MLL+ RTA_PRED + Estirpe+ Edad + TEL+ Blancos + MO + SNC+RTA_PRED +Ploidia + Blastos, data=datos))


#Modelo multivariado sin MLL ni MO (dan pv >0.2)

summary(coxph( Surv(TIEMPOSG, SGSTATUS)~Sexo + Down + RTA_PRED + Estirpe+ Edad + TEL+ Blancos  + SNC+RTA_PRED +Ploidia + Blastos, data=datos))
coxph( Surv(TIEMPOSG, SGSTATUS)~Sexo + Down + RTA_PRED + Estirpe+ Edad + TEL+ Blancos  + SNC+RTA_PRED +Ploidia + Blastos, data=datos)

#con edad y gb como variables categoricas
modelo_mult<- coxph( Surv(TIEMPOSG, SGSTATUS)~Sexo + Down + RTA_PRED + Estirpe+ Edad_cat + TEL+ Blancos_cat  + SNC+RTA_PRED +Ploidia + Blastos, data=datos)


#VIF del modelo

summary(modelo_mult)
library(car)
vif_modelo<- vif(modelo_mult)
print(vif_modelo)

```


## Analisis de riesgo proporcional y residuos

```{r}
coxlla<-coxph(Surv(TIEMPOSG,SGSTATUS) ~ CAT_ERM, data=datos)
cox.zph(coxlla)

#modelo multivariado sin MO ni MLL
coxlla1<-coxph( Surv(TIEMPOSG,SGSTATUS) ~ Sexo + Down + RTA_PRED + Estirpe+ Edad_cat + TEL+ Blancos_cat  + SNC+RTA_PRED +Ploidia + Blastos, data=datos)
cox.zph(coxlla1)
# Se cumple supuesto de riesgo proporcional, en todos los casos, los pv obtenidos son mayores a 0.05
#El modelo supone que el HR para cada variable Xj es el mismo cualquiera sea el tiempo t



#Verificacion del supuesto de riesgo proporcional graficamente:
require(rms) 
require(car)
survlla1<- npsurv(Surv(TIEMPOSG,SGSTATUS)~CAT_ERM,data=datos)
survplot(survlla1, loglog=T, logt=F, xlim = c(0,12),
 xlab="Tiempo hasta la muerte", ylab = "Log(-Log (S(t))", label.curves = T, time.inc = 1,
levels.only = T, conf="none", type="kaplan-meier") 

residuos_lla<-cox.zph(coxlla)
residuos_lla
#Residuos
ggcoxzph(residuos_lla,font.main=10)
par(mfrow=c(2,2))
#Se muestran  los residuos escalados de Schoenfeld vs. tiempo para cada variable del modelo. Estos residuos tambien permiten testear la hipotesis de riesgo proporcional.


#Residuos martingala
ggcoxdiagnostics(coxlla1, type = "martingale",
                 linear.predictions = FALSE, ggtheme = theme_bw())

#Los residuos se  distribuyen de forma aproximadamente simetrica alrededor de cero.

#Residuos dfbeta
ggcoxdiagnostics(coxlla1, type = "dfbeta",
                 linear.predictions = FALSE, ggtheme = theme_bw())


```




En el analisis del VIF, se observa que los valores son menores a 5, con lo cual no existe problema de colinealidad entre las variables explicativas.


##Riesgo competitivo

```{r}
library(readxl)
ERM <- read_excel("C:/Users/Magali/Desktop/TF CEECS/Base final.xlsx", 
    sheet = "riesgo comp")
head(ERM)
table(ERM$dis,ERM$status)
ERM$dis<-factor(ERM$dis,levels = c(1,2,3),labels = c("<0.1 ","0.1-10",">10"))

#La funcion de incidencia acumulada CIF puede estimar diferentes causas de falla y permite comparaciones entre grupos


library(cmprsk)
CIFdata_lla <- cuminc(ftime = ERM$ftime, fstatus= ERM$status, cencode = 0)
cifdata_lladis <- cuminc(ftime = ERM$ftime, fstatus= ERM$status, group = ERM$dis)
plot(cifdata_lladis,xlab="Tiempo (meses")

#Prueba de Chi Cuadrado
cifdata_lladis$Tests


#Grafico de  incidencias acumulada por categoria de ERM 
require(ggplot2)
ggcompetingrisks(cifdata_lladis, palette = "lancet",legend = "top", ggtheme = theme_bw())




```


CURVA ROC


```{r}
library(pROC)

roc<-roc(datos$SGSTATUS,datos$FCMD_15)
roc1<-roc(datos$SGSTATUS,datos$FCMD_15,smooth=TRUE)
plot(roc)
plot(roc1)
auc(roc)
coords(roc,transpose = TRUE)
coords(roc1,transpose = FALSE)



rocobj <- plot.roc(datos$SGSTATUS,datos$FCMD_15,main="Confidence intervals", percent=TRUE,ci=TRUE,print.auc=TRUE) 


ciobj <- ci.se(rocobj, specificities=seq(0,50,100))



umbral<-plot.roc(datos$SGSTATUS,datos$FCMD_15, main="Confidence interval of a threshold", percent=TRUE,ci=TRUE, of="thresholds",thresholds="best",print.thres="best")
umbral<-plot.roc(datos$SGSTATUS,datos$FCMD_15, main="Confidence interval of a threshold", percent=TRUE,ci=TRUE,print.auc=TRUE, of="thresholds",thresholds="best",print.thres="best")
plot(ciobj, type="shape", col="#1c61b6AA") 


#Potencia 
print(power.roc.test(roc))
print(power.roc.test(ncases=119, ncontrols=57, auc=0.85, sig.level=0.01))



```


## Regresion logistica ordinal

```{r}
library(MASS)
#Modelo de regresion ordinal, edad y globulos blancos como variables  continuas
modelo_ord<- polr(CAT_ERM~Sexo + Down + MLL+ RTA_PRED + Estirpe+ Edad + TEL+ Blancos + MO + SNC+RTA_PRED +Ploidia + Blastos+MO+MLL,data=datos,Hess = TRUE)
summary(modelo_ord)
confint(modelo_ord)

#Al ser la muestra grande, se puede comparar el t valor con una normal:
ctable1 <- coef(summary(modelo_ord))
# ver no nos dieron los pvalores


#Modelo de regresion ordinal, edad y globulos blancos como variables categoricas
modelo_ord1<- polr(CAT_ERM~Sexo + Down + MLL+ RTA_PRED + Estirpe+ Edad_cat + TEL+ Blancos_cat + MO + SNC+RTA_PRED +Ploidia + Blastos+MO+MLL,data=datos,Hess = TRUE)
summary(modelo_ord1)
confint(modelo_ord1)

```

